臺灣屏東地方法院刑事判決　　　　　　 100年度訴字第1188號
公　訴　人　臺灣屏東地方法院檢察署檢察官
被　　　告　許立德
上列被告因違反毒品危害防制條例案件，經檢察官提起公訴（10
0 年度毒偵字第1817號），本院合議庭裁定由受命法官獨任進行
簡式審判程序，判決如下：
    主  文
許立德施用第二級毒品，累犯，處有期徒刑拾月；又施用第一級
毒品，累犯，處有期徒刑壹年參月，扣案之第一級毒品海洛因參
包（驗後淨重零點零壹參公克）均沒收銷毀、扣案之注射針筒壹
支沒收。應執行有期徒刑貳年，扣案之第一級毒品海洛因參包（
驗後淨重零點零壹參公克）均沒收銷毀、扣案之注射針筒壹支沒
收。
    事  實
一、許立德前因施用毒品案件，經本院裁定送觀察、勒戒後，認
    無繼續施用之傾向，於民國94年6 月2 日執行完畢釋放。又
    於上開觀察、勒戒執行完畢釋放後5 年內，復因(一)施用毒品
    案件，於95年2 月3 日經本院判處有期徒刑1 年、8 月，並
    定應執行有期徒刑1 年6 月確定，(二)又被告先前因竊盜、詐
    欺案件，分別於94、95年間經法院判決處有期徒刑9 月、3
    月確定，並經法院裁定定應執行刑有期徒刑11月，被告上開
    (一)(二)案件接續執行，並於95年12月25日假釋出監，嗣假釋經
    撤銷後，其應執行之殘刑又經減刑，其減刑結果因已無應續
    續執行之刑，而於96年7 月16日視為執行完畢。詎猶不知悔
    改，仍基於施用第一級毒品、第二級毒品之犯意，分別為下
    列行為：
 (一) 於100 年7 月25日20時許，在其位於屏東縣屏東市潭墘里潭
    墘35之1 號之住處內，以燒烤玻璃球之方式，施用第二級毒
    品甲基安非他命1 次。
 (二) 於100 年7 月26日15時許，在址設屏東縣屏東市○○路302
    巷2 號之「和鑫釣蝦場」內，以將海洛因摻水置於針筒內注
    射之方式，施用第一級毒品海洛因1 次。嗣為警於同日16時
    20分許持搜索票於上開釣蝦場內於其身上扣得海洛因3 包（
    驗前淨重0.023 公克、驗後淨重0.013 公克）、注射針筒1
    支，又其採尿經送驗後，檢驗結果呈現海洛因代謝後之可待
    因、嗎啡之陽性反應及甲基安非他命代謝後之安非他命、甲
    基安非他命之陽性反應，始悉上情。
二、案經屏東縣政府警察局屏東分局報告臺灣屏東地方法院檢察
    署檢察官偵查起訴。
    理  由
一、本件被告許立德所犯為死刑、無期徒刑或最輕本刑為3 年以
    上有期徒刑以外之罪，其於準備程序中就被訴事實為有罪之
    陳述，經法官告知簡式審判程序之旨，並聽取公訴人及被告
    之意見後，依刑事訴訟法第273 條之1 第1 項規定，裁定由
    受命
    法官獨任進行簡式審判程序。
二、上開犯罪事實，業據被告於偵查時及本院審理時均坦承不諱
    ，且其於100 年7 月26日為警查獲時所採驗之尿液，經送往
    正修科技大學超微量研究科技中心以GC/MS 方法（氣相層析
    / 質譜儀法）檢驗，其結果確呈第一級毒品海洛因代謝後嗎
    啡、可待因之陽性反應及第二級毒品甲基安非他命代謝後之
    安非他命、甲基安非他命之陽性反應，此有該中心100 年8
    月11日尿液檢驗報告1 紙附卷可稽（參偵卷第38頁），此外
    ，復有屏東縣政府警察局屏東分局毒品案件涉嫌人尿液採證
    編號姓名對照表1 紙（參警卷第15頁），及扣案之海洛因3
    包及使用過之針筒1 支可資佐證，足認被告上開自白，均核
    與事實相符，洵堪採為論罪科刑之依據。
三、本件被告已非「初犯」或「5 年後再犯」之施用毒品情形，
    業經事實欄載明綦詳，有其臺灣高等法院被告前案紀錄表（
    參本院卷第6 頁）存卷可考，自應依毒品危害防制條例第23
    條第2 項逕行追訴。按海洛因、甲基安非他命分別係屬毒品
    危害防制條例第2 條第2 項第1 、2 款所稱之第一、二級毒
    品，依法均不得施用。故核被告所為，係犯毒品危害防制條
    例第10條第2 項之施用第二級毒品罪及第1 項之施用第一級
    毒品罪。其施用海洛因、甲基安非他命前之持有低度行為應
    分別被其施用之高度行為所吸收，均不另論罪。又被告所犯
    上開二罪，犯意各別，行為互殊，應予分論併罰。另被告前
    因施用毒品、竊盜、詐欺等案件，經本院判刑確定，於96年
    7 月16日執行完畢等情，有上開臺灣高等法院被告前案紀錄
    表附卷可查，其於前開有期徒刑執行完畢後5 年內，故意再
    犯本件有期徒刑以上之2 罪，均為累犯，均應依刑法第47條
    第1 項之規定加重其刑。爰審酌被告前已因施用毒品案件經
    觀察勒戒及判處定應執行有期徒刑1 年6 月並執行完畢後，
    本應徹底戒除毒癮，不料其竟仍繼續施用毒品，竟再犯本件
    犯行，顯見其並無戒除毒害之決心，本不宜寬貸，惟念其於
    本院審理時終坦承犯行，又施用第一、二級毒品乃自戕一己
    之身體健康，並具有病患性人格之特質，其行為本身對社會
    所造成之危害並非直接、鉅大、被告犯後已坦承犯行，又被
    告前有竊盜、詐欺等分別經法院判處9 月、3 月有期徒刑之
    前科，素行不佳等一切情狀，分別量處如主文所示之刑，並
    定其應執行刑，以示懲儆。
四、扣案之白色粉末1 包（毛重為0.75公克），經送鑑驗結果，
    確含第一級毒品海洛因之成分（驗前淨重0.023 公克、驗後
    淨重0.013 公克），業如前述，爰依毒品危害防制條例第18
    條第1 項前段規定，於被告所犯施用第一級毒品罪名項下宣
    告沒收銷燬之；至扣案之針筒1 支，為供犯施用第一級毒品
    罪所用且為被告所有，業據被告供承不諱，爰依刑法第38條
    第1 項第2 款之規定，同於被告所犯施用第一級毒品罪名項
    下宣告沒收。
據上論斷，應依刑事訴訟法第273 條之1 第1 項、第284 條之1
、第299 條第1 項前段，毒品危害防制條例第10條第1 項、第2
項、第18條第1 項前段，刑法第11條前段、第47條第1 項、第38
條第1項第2款、第51條第5 款，判決如主文。
本案經檢察官何克昌到庭執行職務。
中    華    民    國   100    年    12    月    8    日
                  刑事第四庭    法  官  潘怡珍
附錄本件論罪科刑法條：
毒品危害防制條例第10條第1 項、第2 項
施用第一級毒品者，處6 月以上5 年以下有期徒刑。
施用第二級毒品者，處 3 年以下有期徒刑。
以上正本證明與原本無異。
如不服本判決應於收受判決後10日內向本院提出上訴書狀，並
應敘述具體理由；其未敘述上訴理由者，應於上訴期間屆滿後
20日內向本院補提理由書（均須按他造當事人之人數附繕本）
「切勿逕送上級法院」。
中    華    民    國   100    年    12    月    8    日
                                書記官  黃麗燕